it: Tipo di cella solare: Silicio monocristallino; Silicio policristallino; Film sottile; Altro
ko: 태양전지 유형: 단결정 실리콘; 다결정 실리콘; 얇은 필름형; 기타
fr: Type de cellule solaire: Silicium monocristallin; Silicium polycristallin; Couche mince; Autre
hu: Napelem típusa: Monokristályos szilícium; Polikristályos szilícium; Vékony film; Egyéb
ru: Тип солнечного элемента: Монокристаллический кремний; Поликристаллический кремний; Тонкопленочный; Другое
nb: Solcelletype: Monokrystallinsk silisium; Polykrystallinsk silisium; Tynn film; Annet
zh-TW: 太陽能電池類型: 單晶矽; 多晶矽; 薄膜; 其他
vi: Loại pin mặt trời: Monocrystalline silicon; Polycrystalline silicon; Màng mỏng; Khác
bg-BG: Тип соларна клетка: Монокристален силиций; Поликристален силиций; Тънкослойна; Други
fi: Aurinkokennotyyppi: Yksikiteinen pii; Monikiteinen pii; Ohutkalvo; Muu
de: Solarzellentyp: Monokristallines Silizium; Polykristallines Silizium; Dünnschicht; Sonstiges
cs: Typ fotovoltaického článku: Monokrystalický křemík; Monokrystalický křemík; Tenký film; Jiné
nl: Zonneceltype: Monokristallijn silicium; Polykristallijn silicium; Dunne film; Andere
ro-RO: Tipul celulei solare: Siliciu monocristalin; Siliciu policristalin; Folie subțire; Altele
ja: 太陽電池の種類: 単結晶シリコン; 多結晶シリコン; 薄膜; その他
pt-BR: Tipo de célula solar: Silício monocristalino; Silício policristalino; Filme fino; Outro
tr: Güneş Pili Tipi: Monokristalin silikon; Polikristalin silikon; İnce film; Diğer
th: ประเภทเซลล์แสงอาทิตย์: ซิลิคอนชนิดโมโนคริสตัลไลน์; ซิลิคอนชนิดโพลีคริสตัลไลน์; ฟิล์มบาง; อื่นๆ
lt-LT: Saulės baterijos tipas: Monokristalinis silicis; Polikristalinis silicis; Plona plėvelė; Kita
es: Tipo de celda solar: Silicio monocristalino; Silicio policristalino; Película delgada; Otros
el: Τύπος ηλιακών κυψελών: Μονοκρυσταλλικό πυρίτιο; Πολυκρυσταλλικό πυρίτιο; Λεπτό φιλμ; Άλλο
sv: Solcellstyp: Monokristallint kisel; Polykristallint kisel; Tunn film; Övrigt
pt-PT: Tipo de célula solar: Silício monocristalino; Silício policristalino; Película fina; Outro
da: Solcelletype: Monokrystallinsk silicium; Polykrystallinsk silicium; Tynd film; Andet
hr-HR: Vrsta solarne ćelije: Monokristalni silicij; Polikristalni silicij; Tankoslojna; Ostalo
zh-CN: 太阳能电池类型: 单晶硅; 多晶硅; 薄膜; 其他
sl-SI: Vrsta sončne celice: Monokristalni silicij; Polikristalni silicij; Tankoplastna; Drugo
sk-SK: Typ solárneho článku: Monokryštalický kremík; Polykryštalický kremík; Tenkovrstvový; Iné
en: Solar cell type: Monocrystalline silicon; Polycrystalline silicon; Thin-film; Other
pl: Typ ogniwa słonecznego: Krzem monokrystaliczny; Krzem polikrystaliczny; Cienki film; Inne